【裁判字號】    97,抗,155
【裁判日期】    970603
【裁判案由】    損害賠償
【裁判全文】
臺灣高等法院臺中分院民事裁定           97年度抗字第155號
抗  告  人  丁○○
訴訟代理人  林崑城律師
上列本件再抗告人與相對人丙○○、乙○○、戊○○、己○○。
甲○○等5人間損害賠償事件，再抗告人對本院97年3月25日所為
之裁定，提起再抗告，本院裁定如下：
如下：
    主  文
再抗告駁回。
再抗告程序費用由再抗告人負擔。
    理  由
一、按對於抗告法院之裁定再為抗告，僅得以其適用法規顯有錯
    誤為理由，並經原法院之許可者為限，而原法院之許可，以
    原裁定所涉及之法律見解具有原則上之重要性者為限，此觀
    民事訴訟法第四百八十六條第四、五項之規定自明。
二、本件再抗告意旨略以：其於第一審雖委任何志揚律師為訴訟
    代理人，並授與特別代理權，但對第一審提起上訴者，乃其
    本人，並非第一審委任之何志揚律師，依最高法院88年台抗
    字第355號判決意旨所稱「於下級審法院受有特別委任之訴
    訟代理人，如代當事人提起上訴，於使上訴程序合法之範圍
    內，固得續為必要之行為，然上訴係由當事人本人或另行委
    任之訴訟代理人提起者，原訴訟代理人之訴訟代理權則歸於
    消滅，訴訟代理人即不得再代當事人為任何訴訟行為」，是
    本件送達之在途期間應以抗告人本人之所在地為準。
三、本院原裁定則以：按當事人不在法院所在地住居者，計算法
    定期間，應扣除其在途之期間。但有訴訟代理人住居法院所
    在地，得為期間內應為之訴訟行為者，不在此限，為民事訴
    訟法第162條第1項所明定，又住居法院所在地之訴訟代理人
    ，受有得為上訴人之特別委任者，雖當事人本人不在法院所
    在地住居，計算上訴期間，亦不得扣除其在途之期間，復有
    最高法院28年上字第1529號判例意旨足參。查本件抗告人於
    第一審既已委任何志揚律師為訴訟代理人，其委任書復載明
    訴訟代理人依民事訴訟法第70條有為一切訴訟行為之權，本
    件第一審判決又已於97年1月23日即送達於其委任之訴訟代
    理人，其訴訟代理人之送達地址又位於法院所在地即台中市
    內，自不得扣除在途期間，且抗告人之上訴期間應於97年2
    月12日屆滿，乃遲至97年2月13日始行提起上訴，其上訴已
    逾期，原審因之裁定駁回其上訴，並無不法，據以駁回其抗
    告。
四、「按提起第二審上訴，依民事訴訟法第四百四十條之規定，
    應於第一審判決送達後二十日之不變期間內為之。本件第一
    審判決係於民國八十三年五月二十四日送達，此有卷附送達
    證書足據，上訴期間自判決送達之翌日起（上訴人委有訴訟
    代理人住居原法院所在地並授與得為上訴之特別代理權，無
    須扣除在途期間），算至同年六月十四日止，即告屆滿（期
    間末日原為六月十三日，是日為端午節國定假日，依法應以
    次日即十四日代之）乃上訴人遲至同年月十六日始提出上訴
    狀，顯逾上開不變期間，其第二審上訴自非合法。原審雖未
    以程序駁回，而從實體上為上訴人敗訴之判決，但結果並無
    不同，仍應維持」；此有最高法院著有85年台上字第297號
    民事判決意旨足參，另最高法院69年台上字第1574號判例意
    旨亦謂：「委任訴訟代理人，應於每一審級為之，受特別委
    任之訴訟代理人，雖有為其所代理之當事人，提起上訴之權
    限，但提起上訴後，其代理權即因代理事件終了而消滅，該
    訴訟代理人如欲在上訴審代為訴訟行為，尚須另受委任，方
    得為之 (司法院二十八年院字第一八四一號解釋參照)」，
    由民事訴訟法第162條第1項之明文規定及最高法院前揭69年
    台上字第1574號判例、85年台上字第297號判決意旨參核以
    觀，可知在第一審受特別委任之訴訟代理人應有受送達及提
    起上訴之權限，而僅於提起上訴後（無論是否為當事人本人
    所為），若欲於二審代為訴訟行為，須重新委任方得為之而
    已，最高法院88年台抗字第355號民事判決意旨亦無非再次
    重申上旨，並非就第一審特別代理人之受送達權限有何限縮
    ，依民事訴訟法第157條規定：「期日應為之行為，於法院
    內為之」，上訴期間是否逾期，自以上訴人狀送達於法院之
    時間為其上訴期間計算之基準，而非以當事人寄發之日期為
    準，再抗告人以其係本人提起上訴，故上訴期間之計算應以
    再抗告人之住所為準，且應以其向郵局寄發上訴人狀之時間
    計算是否上訴逾期，與法律之明文規定似有未合，本院原裁
    定應無再抗告人所稱適用法規難謂適用法律顯有錯誤之事實
    ，再抗告意旨所指，應不具法律原則上之重要性，其再抗告
    擬不予准許，爰駁回其再抗告。
五、依民事訴訟法第四百八十六條第六項、第四百三十六條之三
    第三項、第九十五條、第七十八條，裁定如主文。
中    華    民    國    97    年    6     月    3     日
                  民事第二庭    審判長法  官  邱森樟
                                      法  官  翁芳靜
                                      法  官  謝說容
以上正本係照原本作成。
如不服本裁定應於裁定送達後10日內向本院提出抗告理由狀（須
按他造人數附具繕本），並繳納抗告裁判費新台幣1,000元。
                                      書記官  胡美娟
中    華    民    國    97    年    6     月    4     日
                                                      Ｍ


司法院資訊處製作；財團法人民間司法改革基金會備份。
